臺灣臺中地方法院刑事判決
111年度交易字第498號
公  訴  人  臺灣臺中地方檢察署檢察官
被      告  陳志飛



上列被告因公共危險案件，經檢察官提起公訴（111年度速偵字
第1318號），被告於準備程序進行中，就被訴事實為有罪之陳述
，經告知簡式審判程序之旨，並聽取當事人之意見，本院裁定行
簡式審判程序，判決如下： 
    主      文
陳志飛駕駛動力交通工具而吐氣所含酒精濃度達每公升零點二五
毫克以上，處有期徒刑柒月。
    犯罪事實及理由
一、本案犯罪事實及證據，除證據部分補充「被告陳志飛於本院
    準備程序及審理時之自白、臺中市○○○○○○○○○○○○○○○○○○○○○
    路○○○○○○○號查詢汽車駕駛人資料、車輛詳細資料報表」外
    ，其餘均引用檢察官起訴書之記載（如附件）。
二、論罪科刑：
(一)核被告所為，係犯刑法第185條之3第1項第1款之駕駛動力交
    通工具而吐氣所含酒精濃度達每公升零點二五毫克以上罪。
(二)被告有如起訴書犯罪事實欄所載前案科刑及執行完畢紀錄之
    事實，業據被告於本院審理時均坦承不諱，並有臺灣高等法
    院被告前案紀錄表在卷可稽，其於受前揭有期徒刑之執行完
    畢後，5年以內故意再犯本案有期徒刑以上之罪，為累犯；
    又本院審酌被告構成累犯之前案固然並不包含酒駕公共危險
    案件（此部分前科素行紀錄應於量刑時審酌），惟包含肇事
    逃逸等參與交通活動過程中所發生之違法行為案件，與本案
    所犯之罪均屬對其他用路人生命、身體法益產生極大危害，
    而於現今社會中，常為大眾所關注之案件類型，依累犯規定
    加重其最低本刑，尚無所受刑罰超過所應負擔罪責之情形，
    爰刑法第47條第1項規定，加重其刑。
(三)爰以行為人責任為基礎，審酌被告依其酒駕前案科刑紀錄，
    對於法令嚴禁酒駕及酒駕可能造成無辜民眾死傷之事，應已
    知之甚稔，並應知所節制，詎被告在工地飲用含有酒精成分
    之保力達後，仍為圖一己往來交通之便，無照騎車上路，漠
    視自身及公眾交通往來安全，嗣因其逆向行駛交通違規而為
    警攔查，發現其身上有散發酒氣，並測得其吐氣中所含酒精
    濃度高達每公升0.51毫克，逾法定標準甚多，自應予非難；
    惟審酌被告犯後均坦承犯行，且幸未傷及他人或造成他人之
    財產損害前即為警查獲，兼衡其自陳為高中肄業學歷之教育
    程度，從事油漆工作，家庭經濟狀況勉持，暨其前述未構成
    累犯之前科素行紀錄等一切情狀，量處如主文所示之刑。
三、依刑事訴訟法第273條之1第1項、第299條第1項前段、第310
    條之2、第454條第2項，刑法第185條之3第1項第1款、第47
    條第1項，刑法施行法第1條之1第1項，判決如主文。
四、如不服本判決，應於本判決送達之日起20日內，以書狀敘述
    具體理由，向本院提出上訴（應附繕本）。
本案經檢察官張國強提起公訴，檢察官林岳賢到庭執行職務。
中　　華　　民　　國　　111 　年　　5 　　月　　27　　日
                   刑事第十二庭  法  官 何紹輔
以上正本證明與原本無異。
　　　　　　　　  　　　　　     書記官 林政佑
中　　華　　民　　國　　111 　年　　5 　　月　　27　　日
　　　　　　　　　　　　　　
【附錄本案論罪科刑法條全文】
中華民國刑法第185條之3
駕駛動力交通工具而有下列情形之一者，處3年以下有期徒刑，
得併科30萬元以下罰金：
一、吐氣所含酒精濃度達每公升零點二五毫克或血液中酒精濃度
    達百分之零點零五以上。
二、有前款以外之其他情事足認服用酒類或其他相類之物，致不
    能安全駕駛。
三、服用毒品、麻醉藥品或其他相類之物，致不能安全駕駛。
因而致人於死者，處3年以上10年以下有期徒刑，得併科2百萬元
以下罰金；致重傷者，處1年以上7年以下有期徒刑，得併科1百
萬元以下罰金。
曾犯本條或陸海空軍刑法第54條之罪，經有罪判決確定或經緩起
訴處分確定，於十年內再犯第1項之罪因而致人於死者，處無期
徒刑或5年以上有期徒刑，得併科3百萬元以下罰金；致重傷者，
處3年以上10年以下有期徒刑，得併科2百萬元以下罰金。

【附件】
臺灣臺中地方檢察署檢察官起訴書
                                   111年度速偵字第1318號
　　被　　　告　陳志飛　男　45歲（民國00年00月00日生）
　　　　　　　　　　　　住臺中市○○區○○路00○0號     
　　　　　　　　　　　　國民身分證統一編號：Z000000000號
上列被告因公共危險案件，業經偵查終結，認應提起公訴，茲敘
述犯罪事實、證據並所犯法條如下：
　　　　犯罪事實
一、陳志飛前有3次公共危險案件紀錄，分別經法院判決判處拘
    役50日、有期徒刑5月、5月確定；另因肇事逃逸、違反家庭
    暴力防治法等案件，分別經法院判決判處有期徒刑2年2月、
    4月、拘役50日確定，於民國108年11月20日縮短刑期假釋出
    監付保護管束，於109年3月11日保護管束期滿未經撤銷假釋
    ，視為徒刑執行完畢。詎猶不知悔改，復自111年3月18日15
    時許起至同日16時許止，在臺中市某處工地內，飲用含酒精
    成分飲料保力達1瓶後，竟不顧大眾通行之安全，隨即騎乘
    牌照號碼392-DNJ號普通重型機車欲返回公司。嗣於同日16
    時40分許，行經臺中市清水區中華路與南華路交岔路口時，
    因逆向行駛之交通違規為警攔檢盤查，經警發現其身上散發
    酒氣，遂於同日16時59分許，對其施以吐氣酒精濃度測試，
    測得其吐氣中所含酒精濃度達每公升0.51毫克，始查悉上情
    。
二、案經臺中市政府警察局清水分局報告偵辦。
　　　　證據並所犯法條
一、上開犯罪事實，業據被告陳志飛於警詢時及本署偵查中坦承
    不諱，並有酒精測定紀錄表、臺中市政府警察局舉發違反道
    路交通管理事件通知單影本及查獲警員職務報告各1份在卷
    可參。足見被告之自白與事實相符，其犯嫌堪以認定。
二、核被告所為，係犯刑法第185條之3第1項第1款之公共危險罪
    嫌。又被告曾受有期徒刑之執行完畢，有刑案資料查註紀錄
    表附卷可參，其於5年以內故意再犯本件有期徒刑以上之罪
    ，為累犯，請依刑法第47條第1項之規定，加重其刑。
三、依刑事訴訟法第251條第1項提起公訴。
　　此　致
臺灣臺中地方法院
中　　華　　民　　國　 111　　年　　3 　　月　　23　　日
　　　　　　　　　　　　　　　檢　察　官　張國強